Inventaris van de archieven van het Ministerie van Waterstaat, 1798-1813
Nationaal Archief, Den Haag
Waterstaat
Waterstaat, 1798-1813
W23306
62.50 meter; 521 inventarisnummers.
Normale geschreven, getypte en gedrukte documenten, geen bijzondere handschriften.
Nationaal Archief, Den Haag
Agentschap van Inwendige Politie 1798-1802
Raad van Binnenlandse Zaken 1802-1803
Commissie van Superintendentie der rivieren 1803-1805
Commissie van Superintendentie van Zeehavens en Zeegaten 1803-1805
Commissie van Superintendentie over de Waterstaat der Bataafse Republiek 1805-1807
Directeur-Generaal van de Waterstaat 1807-1808
Ministerie van Binnenlandse Zaken / 1e divisie Waterstaat 1809
Ministerie van de Waterstaat 1809-1810
Comité Centraal van de Waterstaat 1809-1810
Requestmeester, belast met de dienst van bruggen en wegen in Holland 1811-1813
Deze verzameling archieven bevat de correspondentie van een aantal bestuursorganen van de overheid m.b.t. de Waterstaat over de periode 1798-1813. Het betreft vooral notulen, ingekomen stukken en minuten van uitgaande stukken. Tevens zijn er afzonderlijk gehouden dossiers naar departement (regio) en onderwerp. Het archief bevat ook enkele registers en indexen.
Archiefvorming
Geschiedenis van het archiefbeheer
De verwerving van het archief
Het archief is bij Koninklijk Besluit of ministeriële beschikking overgebracht.
2.01
Aanwijzingen voor de gebruiker
Openbaarheidsbeperkingen
Volledig openbaar.
Materiële beperkingen
Aanvraaginstructie
Openbare archiefstukken kunnen online worden aangevraagd en gereserveerd. U kunt dit ook via de terminals in de studiezaal van het Nationaal Archief doen. Om te kunnen reserveren dient u de volgende stappen te volgen:
U maakt een profiel aan op www.gahetna.nl, en logt vervolgens in
Via de archiefinventaris (alleen de beschrijvingen met rode nummers) selecteert u het gewenste archiefstuk door op de knop 'Reserveren' te klikken
In het volgende scherm geeft u aan op welke dag u het archiefstuk wilt inzien
Indien u zich bevindt in de studiezaal en een tafelnummer heeft ontvangen kunt u dit nummer vermelden. Als u geen tafelnummer heeft kunt u tafelnummer 777 laten staan
Vervolgens bevestigt u uw reservering door deze te versturen.
Verwant materiaal
Beschikbaarheid van kopieën
Verwante archieven
Zie ook toegang 2.16.06, Inspecteurs en Commissies van de Waterstaat
Beschrijving van de series en archiefbestanddelen
- AGENTSCHAP VAN INWENDIGE POLITIE, 1798-1802, 1.
  Volledige naam: Agent van Algemene Politie en Binnenlandse correspondentie, belast met het beheer van dijken, wegen en wateren. Bij besluit van 27 mrt 1798 nr. 39 werd het beheer van dijken, wegen en wateren geattacheerd aan de Agent van Inw. Politie en Binnenl. Corresp. Aangaande de benoeming van die ambtenaar zie aantekeningen Invent. Arch. Binnenl. Zaken. Aangaande de verdeling van het bureau van de Waterstaat in de departementen, de aanstelling van de onder de Agent van Politie met de administratie en uitvoering belaste ambtenaren en deskundigen zie men het Plan ter behering van de Waterstaat der Bataafse Republiek, dat door de Agent, bij zijn missive van 23 mei 1798 werd ingezonden en door het Uitvoerend Bewind bij resolutie van 24 mei 1798 nr 38 werd gearresteerd.
  - Minuut notulen., 1799-1802; 1-4; 4 portefeuilles
    De Agent gaf de administratie voor de Waterstaat aangelegenheden een afzonderlijk karakter, door de notulen en ook de uitgaande brieven in duplo te vervaardigen, terwijl de ingekomen stukken afzonderlijk werden gehouden. Terwijl nu bij het Departement van Waterstaat altijd zijn blijven berusten deze ingekomen stukken, zijn die notulen en uitgegane brieven daarvan afgedwaald en het Rijk heeft deze verzameling in 1886 moeten terugkopen van de boekhandelaar Martinus Nijhoff, nadat er door de regering gerechtelijk beslag op was gelegd (zie Jaarverslag 1886). Ook met de hierachter tussengevoegde archivalia van het in 1798 opgerichte Bureau van Dijken, Wegen en Wateren (Aanwinst 1886) is dit het geval geweest. Ondanks de opmerking in het verslag over 1886: "De Afdeeling Waterstaat van het Archief van het Agentschap van Politie wordt hierdoor zeer gecompleteerd" is samenvoeging dezer aanwinst met het Departementsarchief in één inventaris pas in 1940 gevolgd.
    - 1799, 1
    - 1800, 2
    - 1801, 3
    - 1802 jan-aug, 4
  - Ingekomen stukken., 1798-1802; 5-42; 38 portefeuilles
    - 1798 mrt 28 - mei 31, nrs 198 - 1170, 5
    - 1798 jun 1 - jun 27, nrs 1185 - 1641, 6
    - 1798 jun 28 - aug 10, nrs 1661 - 2376, 7
    - 1798 aug 11 - sep 14, nrs 2389 - 2864, 8
    - 1798 sep 15 - dec 31, nrs 2884 - 4286, 9
    - 1799 jan 1 - feb 18, nrs 4292 - 5052, 10
    - 1799 feb 19 - mrt 30, nrs 5065 - 5834, 11
    - 1799 apr 1 - mei 9, nrs 5847 - 6525, 12
    - 1799 mei 10 - jun 19, nrs 6536 - 7286, 13
    - 1799 jun 21 - aug 16, nrs 7313 - 8374, 14
    - 1799 aug 17 - sep 30, nrs 8384 - 9329, 15
    - 1799 okt 1 - nov 18, nrs 9335 - 10005, 16
    - 1799 nov 19 - dec 31, nrs 10014 - 10601, 17
    - 1800 jan, nrs 1 - 419; 1800 feb, nrs 4 - 475, 18
    - 1800 mrt, nrs 2 - 455, 19
    - 1800 apr, nrs 1 - 501, 19A
    - 1800 mei, nrs 11 - 456, 20
    - 1800 jun, nrs 7 - 458, 20A
    - 1800 jul, nrs 1 - 565, 21
    - 1800 aug, nrs 6 - 489, 22
    - 1800 sep, nrs 15 - 541, 23
    - 1800 okt, nrs 13 - 613, 24
    - 1800 nov, nrs 10 - 526, 25
    - 1801 dec, nrs 5 - 574, 26
    - 1801 jan, nrs 15 - 509, 27
    - 1801 feb, nrs 5 - 473bis, 28
    - 1801 mrt, nrs 10 - 541, 29-29A
      - eerste deel, 29
      - tweede deel, 29A
    - 1801 apr, nrs 4 - 513, 30
    - 1801 mei, nrs 10 - 492, 31
    - 1801 jun, nrs 2 - 503, 32
    - 1801 jul, nrs 1 - 515, 33
    - 1801 aug, nrs 5 - 536, 34
    - 1801 sep, nrs 2 - 500, 35
    - 1801 okt, nrs 1 - 460, 35A
    - 1801 nov, nrs 5 - 414, 36
    - 1801 dec, nrs 3 - 480, 37
    - 1802 jan, nrs 1 - 429, 38
    - 1802 feb, nrs 1 - 399, 38A
    - 1802 mrt, nrs 4 - 478, 39
    - 1802 apr, nrs 5 - 396, 40
    - 1802 mei, nrs 1 - 445, 41
    - 1802 jun, nrs 2 - 186, 41A
    - 1802 jun-aug, nrs 187 - 384, nrs 4 - 257, nrs 1 - 290, 42
  - Minuten van uitgegane stukken., 1798-1802; 43-50; 8 portefeuilles
    - 1798 sep - dec, 43
    - 1799 jan - jun, 44
    - 1799 jul - dec, 45
    - 1800 jan - jun, 46
    - 1800 jul - dec, 47
    - 1801 jan - jun, 48
    - 1801 jul - dec, 49
    - 1802 jan - aug, 50
  - Chef de Bureau van Dijken, Wegen en Wateren, 1.1
    Bij besluit van het Uitvoerend Bewind van 27 mrt 1798 no. 39 werd, na de liberatie over de verdeling der onderscheiden Agentschappen, bij het ontwerp der Staatsregeling vastgesteld, bepaald: Van nu af aan de behering van dijken, wegen en waterwerken te attacheren aan het Agentschap van Algemene Politie en Binnenlandse Correspondentie. Reeds op 11 apr 1798 werd op voorstel van de Agent van Politie aangesteld tot President ter behering der zeewerken, zeedijken en waterwerken, C. Brunings. Tot Chef van het bureau der zeeweringen, zeedijken en waterstaat C.R.F. Kraijenhoff en tot commies bij dit bureau P. Lorentz.
    Bij missive van de Agent van Inwendige Politie van 23 mei werd aan het Uitvoerend Bewind aangeboden een "plan tot beheering van den Waterstaat der Bataafsche Republiek" welk plan bij besluit van 24 mei 1798 nr. 38 werd geapprobeerd. Omtrent het Bureau van de Waterstaat werd in dit plan bepaald:
    1e. In de eerste plaats dient benoemd te worden een president van het bureau van de algemene waterstaat, van welke men veronderstellen mag, dat hij de nodige kundigheden bezit, om in alle zaken bij het bureau voorkomende, te pre-adviseren, en te dien einde bekwaam te zijn, om alle gesuppediteerde rapporten, projecten, tekeningen, bestekken en petitien te examineren.
    2e. Behoorden benoemd te worden een chef de bureau "dewelke verpligt is om in den Haag te wonen, opdat door hem den Agent ten allen tijde omtrent de verrigtingen aan het Algemeen Bureau en wederkeerig het Bureau wegens de intentien en resolutiën van den Agent zou kunnen geïnformeerd worden", ook moet deze Chef bij absentie van de president of indispositie de functiën van de laatstgemelden waarnemen.
    Aangezien de zorg voor de Waterstaat beschouwd werd als direct verbonden met de middelen van defensie, diende de Chef van het Bureau ervaren te zijn in het vak der genie en het fortificeren door middel van waterlinies. Om die reden werd luit.kolonel Kraijenhoff tot chef van het bureau benoemd. Daar echter het Uitvoerend Bewind zijn verzoek, om zijn rang bij het korps der genie te blijven behouden, van de hand wees, verzocht en verkreeg hij bij besluit van 26 mei 1798 no. 10a zijn ontslag als zodanig. Hoewel bij dit besluit aan de Agent van Politie werd opgedragen, zo spoedig mogelijk de voordracht van een ander bekwaam persoon als Chef de Bureau te doen, bleef dit ambt gedurende geruime tijd onvervuld. Het blijkt evenwel, dat tijdens het interim die betrekking werd waargenomen door de commies P. Lorentz.
    Eerst na het vaststellen van de definitieve instructie voor de Agent van Toezigt op de Staat van de Waterstaat en Waterwerken, bij decreet van 2e Kamer van het Vertegenwoordigend Lichaam van 31 okt 1799, werd bij besluit van het Uitvoerend Bewind van 28 jun 1800 nr. 29 P. Lorentz tot Chef van het Bureau van de Waterstaat benoemd, in welke betrekking hij tot aan de opheffing van het Agentschap op 31 aug 1802 werkzaam bleef.
    - Ingekomen extract-resolutiën van de Agent, gedeeltelijk geregistreerd, gedeeltelijk origineel., 4 apr 1798 - 23 aug 1802; 51-52; 1 deel en 1 pak
      - apr 1798 - dec 1799, 51
      - jan 1799 - aug 1802, 52
    - Ingekomen stukken., 1798-1802; 53-65; 13 pakken
      - 1798 apr 16 - jul 8, nrs 1 - 100, 53
      - 1798 jul 9 - sep 20, nrs 101 - 154, 54
      - 1798 sep 21 - dec 31, nrs 155 - 218, 55
      - 1799 jan 1 - apr 25, nrs 219 - 300, 56
      - 1799 apr 26 - jun 20, nrs 301 - 350, 57
      - 1799 jun 21 - sep 14, nrs 351 - 415, 58
      - 1799 sep 15 - dec 31, nrs 416 - 461, 59
      - 1800 jan 1 - mrt 26, nrs 1 - 50, 60
      - 1800 mrt 27 - jun 23, nrs 51 - 100, 61
      - 1800 jun 24 - sep 15, nrs 101 - 150, 62
      - 1800 sep 16 - dec 31, nrs 151 - 190, 63
      - 1801 jan 1 - apr 15, nrs 1 - 50, 64
      - 1801 apr 23 - 1802 apr 4, nrs 51 - 92, 65
    - Register van adviezen aan de Agent., 1798-1800; 66-70; 5 delen
      - 16 apr 1798 - 20 feb 1799., 66
      - 16 apr 1798 - 20 feb 1799 (duplicaat)., 67
      - 21 feb 1799 - 31 dec 1799., 68
      - 21 feb 1799 - 31 dec 1799 (duplicaat)., 69
      - 1 jan 1800 - 31 dec 1800., 70
    - "Journaal", agenda van ingekomen en uitgegane stukken., 1798-1800; 71-75; 4 delen en 1 band
      - 1798 apr - dec, 71-71A
        - eerste deel, 71
        - eerste deel, 71A
      - 1799 jan - jun, 72
      - 1799 jul - dec (dubbel van inv.nr 81), 73
      - 1800 jan - jun, 74
      - 1800 jul - okt, 75
    - Index op de ingekomen en uitgegane stukken., 1799; 76; 1 deel
    - Geapprobeerde bestekken van waterstaatswerken., 1798-1802; 77-80; 4 portefeuilles
      - 9 mei 1798 - 28 dec 1799, 77
      - 6 jan 1800 - 3 nov 1800, 78
      - 8 mei 1801 - 22 sep 1801, 79
      - 22 sep 1801 - 27 aug 1802., 80
    - "Journaal", agenda van ingekomen en uitgegane stukken (zie inv.nr 73)., 27 jun - 31 dec 1799; 81; 1 deel
    - Alphabetisch register op de notulen., 1800-1803; 82; 1 deel
- RAAD VAN BINNENLANDSE ZAKEN, 1802-1803, 2.
  Bij besluit van het Staatsbewind van 9 aug 1802 nr. 68 werd het Agentschap van Politie en toezicht op de Staat van dijken, wegen en wateren op de 31 augustus opgeheven en beslist, dat de werkzaamheden voor zover die de Waterstaat betroffen, provisioneel zouden worden opgedragen aan de Raad van Binnenlandse Zaken, met provisionele continuatie van de geemployeerden bij het bureau van de Waterstaat, alsmede van de Commissarissen Inspecteurs, dat dat laatstgenoemden insgelijks zullen respecteren de bevelen der departementale besturen, voor zover betreft de werken waarvan het beheer of toezicht aan hen mocht worden opgedragen
  Bij besluit van het Staatsbewind van 3 okt 1803 nr. 4220 werd de Raad van Binnenlandsche Zaken van de administratie of beheer van de Waterstaat ontslagen
  Evenals bij de Agent van Politie zijn ook tijdens het beheer van de Waterstaat door de Raad van Binnenlandse Zaken alléén de ingekomen stukken afzonderlijk gehouden. De besluiten en uitgaande brieven worden gevonden bij de andere notulen en uitgaande brieven van de Raad en komen in de gewone Index van de Raad voor. (Zie Inventaris Binnenlandse Zaken nr. 407 ev.).
  - Ingekomen stukken., 1802-1803; 83-86; 3 portefeuilles
    - 1802 sep 3 - dec 31, 83
    - 1803 jan 4 - mrt 31, 84
    - 1803 apr 1 - okt 3, 85
- COMMISSIE VAN SUPERINTENDENTIE DER RIVIEREN, 1803-1805, 3.
  Het Staatsbewind besloot 14 mrt 1803 nr. 58 om de departementale besturen van Holland, Utrecht, Gelderland en Overijssel aan te schrijven om een of meer leden uit hun midden, uit het Gedeputeerd Bestuur of uit financiele commissien of andere geschikte personen te committeren om met een daartoe te benoemen lid uit de Raad van Binnenlandse Zaken en onder presidium van een der leden van het Staatsbewind uit te maken een Commissie van Superintendentie der rivieren en om het Staatsbewind te dienen van consideratiën en advies zo omtrent de kapitale gebreken en de middelen tot verbetering in het algemeen als over bijzondere in dat vak voorkomende zaken, mitsgaders over de wijze en de voet van directie en executie. Deze commissie zou haar vergaderingen houden in Den Haag en ontving een instructie die voorkomt in de notulen van het Staatsbewind van 2 sep 1803 nr. 31. Zij werd ontbonden bij Staatsbesluit van 1 mei 1805 nr. 5. Bij besluit van 14 apr 1803 nr. 45 werd tot President benoemd Samuel van Hoogstraten en bij besluit van 9 mei tot leden: Van Swinden, van Horbach en Twent (Holland), Oraeijvanger en van Lijnden tot Lunenburg (Utrecht), E.A.Daendels, O. de Vivieu en A.C.W. Staring (Gelderland) en Joan Bannier (Gelderland).
  - Minuut notulen en uitgaande stukken., 1803-1805; 86; 1 portefeuille
  - Ingekomen stukken., 1803-1805; 87-89; 3 portefeuilles
    - 3 okt 1803 - 29 jun 1804, 87
    - 3 jul 1804 - 7 dec 1804, 88
    - 3 jan 1805 - 29 apr 1805., 89
      Hierbij de voordracht aan het departementaal bestuur van Gelderland over de bovenrivieren door W. Beijerinck en W. van Ommeren, 3 mei 1803 en het concept-vertoog dienende ter onderzoek of er op de bovenrivieren andere dan de thans plaats hebbende inrichtingen zullen nodig zijn, zo ja, welke inrichtingen er dan zouden behoren gemaakt te worden.
  - Index op de notulen van de commissie., 1803-1805; 90; 1 deel
- COMMISSIE VAN SUPERINTENDENTIE VAN ZEEHAVENS EN ZEEGATEN, 1803-1805, 4.
  Het Staatsbewind besloot 14 mrt 1803 nr. 58 om de depart. besturen van Holland, Zeeland, Friesland en Groningen aan te schrijven en te verzoeken om een of twee leden hetzij uit hun midden, hetzij uit het gedeputeerde bestuur, financiële commissies of andere bekwame personen te benoemen en te committeren om met en benevens een daartoe te committeren lid uit de Raad van Marine en onder presidium van een der leden van het Staatsbewind uit te maken een Commissie van Superintendentie over het werk der zeehavens en zeegaten en om het Staatsbewind te dienen van consideratin en advies over de in dat vak voorkomende zaken en de voet en wijze van directie en executie. Tot president dezer commissie, welke vergaderen zou in Den Haag, werd bij besluit van 14 apr 1803 nr. 46 benoemd mr Aug. Gerard Besier en de op 9 mei 1803 nr. 54 tot leden: mr Aenae (Raad der Marine), mr H.A. van Bleiswijk, mr H. van Stralen (Holland), Jan Stavoornis, G. Verdoorn (Zeeland), Mathijs IJpeij (Friesland), J. Jarges (Groningen). Als secretaris fungeerde de griffier van het Staatsbewind Dassevael. De instructie van deze commissie werd gearresteerd bij besluit van het Staatsbewind van 2 sep 1803 nr. 31.
  - Minuut notulen en uitgaande stukken., 1803-1805; 91; 1 portefeuille
    De net-notulen lopen door tot 2 mei 1805. Deze betreffen de ontbinding van de commissie door de president, ingevolge staatsbesluit van 1 mei 1805 nr. 5.
  - Net notulen., 1803-1805; 92; 1 portefeuille
  - Ingekomen stukken., 1803-1805; 93-95; 3 portefeuilles
    - 6 okt 1803 - 28 apr 1804, 93-93A
      - eerste deel, 93
      - tweede deel, 93A
    - 1 mei 1804 - 22 dec 1804, 94
    - 3 jan 1805 - 1 mei 1805, 95
      Hierbij: Bestekken van bestede werken bij zeehavens en zeegaten, 21 apr 1804 - 20 apr 1805 en nota's voor materiaal voor zeeweringen in Noord-Holland, 1813.
  - Indices., 1803-1805:; 96-97; 2 delen
    - Alfabetisch register op de notulen van de commissie, 9 mei 1803 - 2 mei 1805., 96
    - Duplicaat van 96., 97
  - Generale expeditielijsten., 1803-1805; 98; 1 portefeuille
- COMMISSIE VAN SUPERINTENDENTIE OVER DE WATERSTAAT DER BATAAFSE REPUBLIEK, 1805-1807, 5.
  Het Staatsbesluit van 1 mei 1805 nr. 5 bepaalde dat de nieuwe directie en behering van de Waterstaat en dus over de rivieren en zeegaten zou worden gecombineerd en opgedragen aan de Secretaris van Staat voor de Binnenlandse Zaken. Aan hem zouden worden toegevoegd 4 regeringsleden of andere in Den Haag wonende personen. Als zodanig werden bij hetzelfde besluit benoemd A.P. Twent van Raephorst, J. van der Sleijden, J.H. Appelius en W.F. Roëll. De commissie zou als minister worden geassisteerd door de secretaris bij het departement van Binnenlandse Zaken. De wijze der werkzaamheden werd provisioneel vastgesteld overeenkomstig het besluit van het voormalig Staatsbewind van 2 sep 1803 nr. 31 tot dat bij staatsbesluit van 21 jun 1805 nr. 38 voor de werkzaamheden een reglement werd vastgesteld. De commissie werd ontbonden bij koninklijk decreet van 20 jan 1807 nr. 10.
  - Minuut notulen en als relativen uitgaande en ingekomen stukken., 1805-1807; 99-117; 9 portefeuilles
    Blijkens verbaal van 1 juli 1805 nr. 11 en 12 werd door de secretaris een register van uitgaande brieven aangehouden. Dit werd niet aangetroffen.
    - 1 mei - 18 mei 1805 nrs 1 - 66, 99
    - 18 mei - 31 mei 1805 nrs 67 - 125, 100
    - 5 jun - 28 jun 1805 nrs 1 - 87, 101
    - 1 jul - 29 jul 1805 nrs 1 - 103, 102
    - 1 aug - 30 aug 1805 nrs 1 - 84, 103
    - 4 sep - 30 sep 1805 nrs 1 - 119, 104
    - 3 okt - 31 okt 1805 nrs 1 - 106, 105
    - 1 nov - 28 nov 1805 nrs 1 - 107, 106
    - 2 dec - 31 dec 1805 nrs 1 - 89, 106A
    - 2 jan - 28 jan 1806 nrs 1 - 53, 107
    - 3 feb - 28 feb 1806 nrs 1 - 87, 107A
    - 3 mrt - 31 mrt 1806 nrs 1 - 134, 108
    - 1 apr - 30 apr 1806 nrs 1 - 77, 109
    - 5 mei - 31 mei 1806 nrs 1 - 124, 110
    - 2 jun - 30 jun 1806 nrs 1 - 78, 111
    - 1 jul - 31 jul 1806 nrs 1 - 136, 112
    - 1 aug - 30 aug 1806 nrs 1 - 115, 113
    - Registers van gedane peilingen in de Merwede en de killen, 113A
    - 1 sep - 30 sep 1806 nrs 1 - 87, 114
    - 1 okt - 31 okt 1806 nrs 1 - 91 (72 ontbreekt), 115
    - 1 nov - 29 nov 1806 nrs 1 - 86, 116
    - 1 dec - 31 dec 1806 nrs 1 - 79, 116A
    - 1 jan - 31 jan 1807 1 - 77, 117
  - Indices., 1805-1807; 118-119; 2 delen
    - Alfabetisch register 1 mei - 31 dec 1805., 118
    - Alfabetisch register 1 jan 1806 - 31 jan 1807., 119
- DIRECTEUR-GENERAAL VAN DE WATERSTAAT, 1807-1808, 6.
  Bij Kon. Besluit van 20 jan 1807 nr. 10 werden tot de Algemene Administratie van de Waterstaat benoemd tot Directeur-Generaal mr A.P. Twent van Raephorst, tot administrateurs J. van den Houte, D.C. Gevers van Endegeest, F.W.F.J. van Pallandt tot Barlham, O. Repelaar, M. Ypeij, tot Secrecaris-Generaal E. van Vredenburch, tot Inspecteur-Generaal F.W. Conrad en tot diens plaatsvervanger de generaal-majoor Van der Plaat. Deze commissie moest in functie treden op 1 feb 1807 en verving per die datum de Commissie van Superintendentie over de Waterstaat der Bataafse Republiek. Op het rapport ener commissie daartoe bij besluit van 20 nov 1806 nr. 13 benoemd, werd bij decreet van Z.M. van 20 jan 1807 nr. 11 een generaal reglement op de administratie van Waterstaat gearresteerd
  Voor de secrete notulen: zie de secrete notulen van de Minister van Waterstaat, inv.nr 245.
  - Minuut notulen met als relativen minuten van uitgaande en ingekomen brieven., 1807-1808; 120-169; 50 portefeuilles
    Ook in het archief van de Directeur-Generaal ontbreken registers van uitgaande brieven. Melding van hun bestaan o.a. in de notulen van 5 mrt 1807 nr. 46.
    - 1807 feb 2 - 28, nrs 1 - 196, 120-120A
      - eerste deel, 120
      - tweede deel, 120A
    - 1807 mrt 2 - 11, nrs 1 - 97, 121
    - 1807 mrt 3 - 27, nrs 98 - 196, 122
    - 1807 apr 1 - 14, nrs 1 - 117, 123
    - 1807 apr 17 - 28, nrs 118 - 209, 124
    - 1807 mei 1 - 14, nrs 1 - 97, 125
    - 1807 mei 20 - 29, nrs 98 - 196, 126
    - 1807 jun 2 - 16, nrs 1 - 103, 127-127A
      - eerste deel, 127
      - tweede deel, 127A
    - 1807 jun 16 - 30, nrs 104 - 231, 128
    - 1807 jul 3 - 10, nrs 1 - 97, 129
    - 1807 jul 14 - 31, nrs 98 - 255, 130-130A
      - eerste deel, 130
      - tweede deel, 130A
    - 1807 aug 4 - 14, nrs 1 - 136, 131
    - 1807 aug 18 - 28, nrs 137 - 295, 132
    - 1807 sep 1 - 15, nrs 1 - 118, 133
    - 1807 sep 15 - 29, nrs 119 - 305, 134
    - 1807 okt 2 - 13, nrs 1 - 151, 135
    - 1807 okt 13 - 31, nrs 152 - 346, 136
    - 1807 nov 3 - 10, nrs 1 - 141, 137
    - 1807 nov 10 - 27, nrs 142 - 334, 138
    - 1807 dec 1 - 15, nrs 1 - 129, 139
    - 1807 dec 15 - 31, nrs 130 - 331, 140
    - 1808 jan 6 - 29, nrs 1 - 215, 141
    - 1808 jan 6 - 29, nrs 1 - 215, 141A
    - 1808 feb 2 - 11, nrs 1 - 145, 142
    - 1808 feb 3 - 26, nrs 146 - 305, 143
    - 1808 mrt 1 - 15, nrs 1 - 149, 144
    - 1808 mrt 15 - 18, nrs 150 - 251, 144A
    - 1808 mrt 21, nrs 252 - 266, 145
    - 1808 mrt 21 - 28, nrs 267 - 384, 145A
    - 1808 mrt 29 - apr 1, nrs 385 - 404 en 1 - 44, 146
    - 1808 apr 5 - 14, nrs 45 - 260, 147
    - 1808 apr 4 - 29, nrs 261 - 458A, 148
    - 1808 mei 2 - 11, nrs 1 - 150, 149
    - 1808 mei 11 - 22, nrs 151 - 290, 150
    - 1808 mei 22 - 31, nrs 291 - 444, 151
    - 1808 jun 1 - 13, nrs 1 - 200, 152
    - 1808 jun 1 - 13, idem, 152A
    - 1808 jun 13 - 17, nrs 201 - vervolg, 153
    - 1808 jun 18 - 22, nrs vervolg - 340, 153A
    - 1808 jun 22 - 30, nrs 341 - 462, 154
    - 1808 jul 1 - 13, nrs 1 - 130, 155
    - 1808 jul 14 - 26, nrs 131 - 259, 156
    - 1808 jul 26 - 30, nrs 260 - 334, 157
    - 1808 aug 1 - 15, nrs 1 - 157, 158
    - 1808 aug 16 - 31, nrs 158 - 325, 159
    - 1808 sep 1 - 15, nrs 1 - 132, 160
    - 1808 sep 15 - 30, nrs 133 - 281, 161
    - 1808 okt 1 - 11, nrs 1 - 105, 162
    - 1808 okt 11 - 21, nrs 106 - 236, 163
    - 1808 okt 21 - 31, nrs 237 - 357, 164
    - 1808 nov 1 - 17, nrs 1 - 139B., 165
    - 1808 nov 18 - 30, nrs 140 - 259, 166
    - 1808 dec 1 - 12, nrs 1 - 112, 167
    - 1808 dec 13 - 21, nrs 113 - 201, 168
    - 1808 dec 22 - 31, nrs 202 - 287, 169
  - Rapporten van de Inspecteurs van 's Lands rivieren in het 2e district, C.R.T. Krayenhoff en C.L. Brunings over hun onderzoekingen betreffende de Merwede en de Kille; met bijlagen houdende waarnemingen over de waterhoogten en tekeningen. 1805, 1807, 169A; 1 pak
  - Indices., 1807-1808; 170-172; 3 delen
    - Alfabetisch register op de notulen; voorin chronologische lijst, 1807., 170
    - Alfabetisch register op de notulen;voorin chronologische lijst, 1808., 171
    - Alfabetisch register van de 2e divisie, 1e bureau op de notulen 1808., 172
      De verdeling van de Secretarie van de Waterstaat in divisies en bureaus kwam in de loop van 1808 tot stand. De verbalen en relativen van de divisies en bureaus zijn in dezelfde portefeuilles ondergebracht.
- MINISTERIE VAN BINNENLANDSE ZAKEN: 1e DIVISIE WATERSTAAT, 1809, 7.